臺灣高等法院臺中分院刑事裁定　　　　　　　　　　　九十一年度交抗字第三二號
　　抗告人即
　　受處分人　甲○○
右列抗告人因違反交通管理處罰條例案件，不服臺灣臺中地方法院中華民國九十年八
月三十日所為之裁定（民國九十年度交聲字第二五一號），提起抗告，本院裁定如左
：
    主    文
抗告駁回。
    理    由
一、原裁定法院以：「、按汽車駕駛人在禁止臨時停車處所停車者，處以新台幣（
    下同）六百元以上，一千二百元以下罰鍰，道路交通管理處罰條例第五十六條第
    一項第一款定有明文。、本件聲明異議意旨略以：異議人即受處分人甲○○係
    因所從事之工作不便將汽車停太遠，於考慮當地並非交通幹道，在不影響交通原
    則且附近亦有汽車停放下，已儘量靠路邊停放，為此聲明異議云云。、受處分
    人所有之車牌號碼ＮＯ─四五二一號自小客車，曾於民國（下同）八十八年四月
    十五日下午七時五十分許，違規停放在臺中市○○○路紅線禁止臨時停車處所，
    為受處分人所不爭執，並有臺中市警察局交通隊中市警交字第０七七六九八六一
    號舉發違反道路交通管理事件通知單影本可稽，受處分人在禁止臨時停車處所停
    車之違規事實極為明顯。從而，受處分人既然確有前揭違規行為，原處分機關在
    受處分人未到案接受裁處之情形下，本諸權責裁處受處分人最高罰鍰一千二百元
    ，應無不當之處。」，認抗告人甲○○違反道路交通管理處罰條例之事證明確，
    因認抗告人之異議為無理由而為駁回之裁定，並無不合，應予維持。
二、抗告意旨雖以抗告人即受處分人甲○○係因所從事家電修理業需要儀器及工具不
    便將汽車停太遠，於考慮當地並非交通幹道，在不影響交通原則且附近亦有汽車
    停放下，已儘量靠路邊停放，且停車處正是電線桿，如果紅線不得停車，應該不
    得有電線桿存在，證明交通隊與拖吊業者為了業績而劃上紅線，是交通法庭應視
    實際路況予以裁處，目前比較集中之社區，停車格均不夠使用，外出服務業者均
    須提著工具箱沿街行走，無法開車出門，且同樣停放該處何以貨運行、有線電視
    服務車、郵政及電信服務車就不被拖吊等語，認原裁定不當。惟按道路交通管理
    處罰條例第五十六條第一項第一款本即規定汽車駕駛人在禁止臨時停車處所停車
    者，處以新台幣（下同）六百元以上，一千二百元以下罰鍰，抗告人於劃有禁止
    臨時停車處之紅線處停車，即己違反上開規定。除依道路交通安全規則第一百十
    三條規定之消防車、警備車、工程車、公用事業機構之工程車、垃圾車及傳遞郵
    件電報等車輛，於執行任務時，不受臨時停車之限制外，於道路劃紅線處停車即
    屬於違反道路交通管理處罰條例第五十六條第一項第一款規定之汽車駕駛人在禁
    止臨時停車處所停車，至於是否為貨運行、有線電視服務車、是否有電線桿存在
    、是否儘量靠路邊停放、是否為工作所需則均非所問。故本院認原裁定法院以抗
    告人之異議為無理由而予以駁回，並無不合，抗告意旨執前詞指摘原裁定不當，
    為無理由，應予駁回。
三、據上論斷，應依刑事訴訟法第四百十二條裁定如主文。
中      華      民      國　    九十一     年     一      月     十　 　日
                                臺灣高等法院臺中分院刑事第三庭
                                      審判長法  官　陳　朱  貴
                                      　　　法　官　劉　連　星
                                      　　　法　官  胡　忠　文
右正本證明與原本無異。
不得再抗告。
                                            書記官  許  美  惠
中      華      民      國　    九十一     年     一      月    十一　　日
                                                                        Ｋ
